【裁判字號】    95,訴,1783
【裁判日期】    950824
【裁判案由】    毒品危害防制條例
【裁判全文】
臺灣臺中地方法院刑事判決              95年度訴字第1783號
公  訴  人  臺灣臺中地方法院檢察署檢察官
被      告  甲○○
                    （另案在臺灣台中監獄臺中分監執行）
                    國民
上列被告因違反毒品危害防制條例等案件，經檢察官提起公訴（
94年度偵字第17778號、94年度毒偵字第5979號），經本院合議
庭裁定適用簡式審判程序，本院判決如下：
    主    文
甲○○連續施用第一級毒品，累犯，處有期徒刑捌月。又犯竊盜
罪，累犯，處有期徒刑月，扣案機車鑰匙壹串（共拾肆支）及
萬用工具組壹支，均沒收。應執行有期徒刑拾月。扣案機車鑰匙
壹串（共拾肆支）及萬用工具組壹支，均沒收。
    犯罪事實
一、甲○○於民國89年間，因施用毒品之案件，經本院以89年度
    毒聲字第1011號裁定令入執行強制戒治，於90年2月8日執行
    完畢。又因毒品案件，於89年7月27日入監執行殘刑，於93
    年3 月16日因縮短刑期執畢出監，詎甲○○不知悔改，於強
    制戒治執行完畢釋放後5年內，自94年9月21日前案判決確定
    日後某日時起至同年10月30日18時許止，基於施用第一級毒
    品海洛因之概括犯意，在臺中縣潭子鄉勝利公園等地，以每
    2日施用一次之頻率，將第一級毒品海洛因摻入香菸後點燃
    香菸吞吐煙霧之方式，或將第一級毒品海洛因加水分解稀釋
    後以注射針筒注射靜脈血管之方式，連續施用第一級毒品海
    洛因數次。嗣於94年10月31日23時10分許，經警以有相當之
    理由採集其尿液送驗，檢出第一級毒品海洛因之人體代謝物
    陽性反應。
二、甲○○於94年10月31日7時許，在臺中縣豐原市○○○街230
    號樓下，基於竊盜之犯意，以其所有之自備之鑰匙l串等物
    轉開電門後，竊取林政閔所有之車號NWM-401號重型機車l部
    得手，嗣甲○○於94年10月31日21時許，騎乘上開贓車停放
    於臺中市○○路175號前，經警查詢車籍後而循線查獲，並
    扣得供偷竊機車所用或預備之用之機車鑰匙壹串（共14支）
    及萬用工具組1支。
三、案經台中市警察局第二分局報請台灣台中地方法院檢察署檢
    察官偵查起訴。
    理    由
一、訊據被告甲○○對於上揭施用毒品及竊盜之犯罪事實坦承不
    諱，復有臺中市警察局第二分局採集尿液代號與真實姓名對
    照表、中山醫學大學附設醫院濫用藥物檢驗報告各1份、刑
    案資料查註紀錄表、法務部全國檢察官線上查詢刑案人犯在
    監所最新資料各1份。（強制戒治執行完畢釋放後5年內再犯
    施用第一級毒品海洛因之罪嫌，應刑罰化之證明。）、物
    認領保管單據1份、供竊盜機車所用或預備之機車鑰匙一串
    （共14支）及萬用工具組1支及扣押物品相片2張可資佐證，
    被告自白與犯罪事實相符。從而本案事證明確，被告犯行堪
    予認定。
二、核被告甲○○所為，係犯毒品危害防制條例第10條第1項之
    施用第一級毒品海洛因及刑法第320條第1項之竊盜罪。被告
    施用前持有第一級毒品之低度行為，為其施用之高度行為所
    吸收，不另論罪。被告先後多次施用第一級毒品海洛因之犯
    行，時間緊接，且犯罪構成要件相同，顯係基於概括犯意反
    覆為之，為連續犯，論以一罪，並依法加重其刑。所犯施用
    第一級毒品海洛因及竊盜罪嫌，犯意各別，行為互殊，應分
    論併罰。被告有事實欄所述之前科，於93年3月15日執行前
    案之有期徒刑完畢，有刑案資料查註紀錄表1份在卷可查，
    其於有期徒刑執行完畢後5年內再犯本件有期徒刑以上之罪
    ，為累犯，依刑法第47條之規定，就毒品部分，遞加重其刑
    ，就竊盜部分，加重其刑。
三、被告行為後，刑法第56條連續犯之規定，業於94年1月7日修
    正公布刪除，依刑法施行法第10條之1之規定，於95年7月1
    日施行，被告前揭施用海洛因之犯行在前開法律修正公布前
    ，是其行為後新法業已刪除連續犯之規定，此刪除雖非犯罪
    構成要件之變更，但顯已影響行為人刑罰之法律效果，自屬
    法律有變更，依新法第2條第1項之規定，比較新、舊法結果
    ，仍應適用較有利於被告之行為時法律即舊法論以連續犯（
    最高法院95年第8次刑事庭會議決議參照）。另被告前於93
    年間犯施用第一級毒品罪，經本院於93年6月7日判處有期徒
    刑8月確定，甫於94年3月29日縮刑期滿執行完畢，此有臺灣
    高等法院被告前案紀錄表附卷可稽，其於5年以內再故意犯
    本件有期徒刑以上之罪，不論依修正前之刑法第47條，或修
    正後之刑法第47條第1項之規定，均構成累犯，對被告而言
    並無有利或不利之情形，自不生新舊法比較之問題，應逕依
    修正前之刑法第47條，論以累犯，並加重其刑，併予敘明。
四、又被告行為後，刑法第51條第5款已修正數罪併罰定其應執
    行者：「宣告多數有期徒刑者，於各刑中之最長期以上，各
    刑合併之刑期以下，定其刑期。但不得逾30年。」，與舊法
    規定之數罪併罰定其應執行者：「宣告多數有期徒刑者，於
    各刑中之最長期以上，各刑合併之刑期以下，定其刑期。但
    不逾20年。」之規定相較，自以舊法規定之定應執行刑之上
    限為20年對行為人較為有利，此為影響行為人刑罰之法律效
    果，是被告行為後法律已有所變更，經比較新舊刑法第51條
    第5款之規定，應依刑法第2條第1項前段之規定，適用被告
    行為時之舊法，而定其應執行之刑。
五、扣案機車鑰匙1串（共14支）及萬用工具組1支，係供犯竊盜
    罪所用或預備之物，且屬被告彭建隆所有，業據其陳明在卷
    ，爰依刑法第38條第1項第2款宣告沒收。
據上論斷，應依刑事訴訟法第273條之1第1項、第299條第1項前
，毒品危害防制條例第10條第1項，刑法第2條第1項前段、第11
條、修正前第56條、修正前第47條、修正前第51條第5款、刑法
第320條第1項、第38條第1項第2款，罰金罰鍰提高標準條例第1
條前段，判決如主文。
本案經檢察官蔡雯娟到庭執行職務。
中    華    民    國    95    年    8     月    24    日
                  刑事第七庭    法  官  郭德進
上正本證明與原本無異。
如不服本判決，應於送達後十日內向本院提出上訴狀（須附繕本
），上訴於台灣高等法院台中分院。
中    華    民    國    95    年    8     月    29    日
                                書記官  陳惠玲
附錄本案論罪科刑法條全文
毒品危害防制條例第10條第1項
施用第一級毒品者，處6月以上5年以下有期徒刑。
中華民國刑法第320條第1項
（普通竊盜罪、竊佔罪）
意圖為自己或第三人不法之所有，而竊取他人之動產者，為竊盜
罪，處5年以下有期徒刑、拘役或5百元以下罰金。
                                                       A


司法院資訊處製作；財團法人民間司法改革基金會備份。
